【裁判字號】    96,交訴,58
【裁判日期】    970115
【裁判案由】    過失致死
【裁判全文】
臺灣板橋地方法院刑事判決              96年度交訴字第58號
公  訴  人  臺灣板橋地方法院檢察署檢察官
被      告  丙○○
選任辯護人  徐揆智律師
            林幸慧律師
上列被告因過失致死案件，經檢察官提起公訴（96年度偵字第57
06號），本院以簡式審判程序審理，判決如下：
    主  文
丙○○犯業務過失致人於死罪，處有期徒刑拾月，減為有期徒刑
伍月，如易科罰金，以新臺幣壹仟元折算壹日。緩刑貳年。
    事實及理由
壹、程序部分：
    刑事訴訟法第273 條之1 第1 項規定除被告所犯為死刑、無
    期徒刑、最輕本刑為3 年以上有期徒刑之罪、或高等法院管
    轄第一審案件者外，於審判期日前之程序進行中，被告先就
    被訴事實為有罪之陳述時，審判長得告知被告簡式審判程序
    之旨，並聽取當事人、代理人、辯護人及輔佐人之意見後，
    裁定進行簡式審判程序。查本案被告丙○○被訴過失致死案
    件，非前開不得行簡式審判程序之案件，經被告於本院審理
    時就被訴之事實為有罪陳述，並經本院告知被告簡式審判程
    序之旨意，於聽取被告及檢察官、辯護人意見後，依刑事訴
    訟法第273 條之1 第1 項規定經合議庭裁定以簡式審判程序
    審判之，合予敘明。
貳、實體部分：
一、本件除就證據部分應補充：本院96年11月9 日勘驗筆錄暨照
    片外，其餘之犯罪事實、證據，均引用如附件檢察官起訴書
    之記載。
二、論罪科刑之法律適用：
(一)、按刑法上所謂之業務，係指個人基於其社會地位繼續反覆所
    執行之事務，包括主要業務及其附隨之準備工作與輔助事務
    在內。此項附隨之事務，並非漫無限制，必須與其主要業務
    有直接、密切之關係者，始可包含在業務概念中，而認其屬
    業務之範圍，最高法院著有89年度臺上字第8075號判例意旨
    可資參照。是被告當時之駕駛營業大客車之行為，係為從事
    駕駛業務之人，並無疑問。
(二)、核被告丙○○所為，係犯刑法第276 條第2 項之過失致死罪
    。爰審酌被告前並無受有有期徒刑以上刑之紀錄，有本院97
    年1 月8 日列印之臺灣高等法院被告前案紀錄表在卷可按，
    素行非惡，因其一時疏忽，造成被害人喪失寶貴生命，其親
    人痛失至親無從彌補，然仍能於本院審理中與告訴人達成和
    解，有和解筆錄在卷可稽，兼衡被告於本件過失程度，犯罪
    後坦承犯行深具悔意之態度等一切情狀，酌情量處如主文所
    示之刑。又被告上開犯罪時間在96年4 月24日以前，合於減
    刑條件，爰依中華民國九十六年罪犯減刑條例第2 條第2 項
    第3 款規定，減其宣告刑1/2 ，並諭知易科罰金之折算標準
    。又被告前未曾因故意犯罪，受有期徒刑以上刑之宣告，有
    同上之被告前案紀錄表在卷可按，其因一時失慮，致罹刑章
    ，事後坦承犯行，並與被害人家屬達成和解，應具悔意，經
    此偵審科刑程序，當知警惕，信無再犯之虞，本院因認對其
    所受宣告之刑，應以暫不執行較為適當，爰依刑法第74條第
    1 項第1 款之規定，併予宣告緩刑2 年，用啟自新。
三、據上論斷，應依刑事訴訟法第273 條之1 第1 項、第299 條
    第1 項前段、第310 條之2 、第454 條第2 項，刑法第276
    條第2 項、第41條第1 項前段、第74條第1 項第2 款，刑法
    施行法第1 條之1 ，中華民國九十六年罪犯減刑條例第2 條
    第1 項第3 款、第7 條、第9 條，判決如主文。
四、如不服本判決，得自收受送達之日起10日內敘明上訴理由，
    向本院提出上訴狀（須附繕本）。
本案經檢察官吳文正到庭執行職務。
中    華    民    國    97    年    1     月    15    日
                  刑事第5 庭審判長法  官  陳財旺
                                  法  官  潘長生
                                  法  官  黎錦福
上列正本證明與原本無異。
                                  書記官  蔡麗春
中    華    民    國    97    年    1     月    15    日
附錄本案論罪科刑法條全文：
中華民國刑法第二百七十六條
因過失致人於死者，處二年以下有期徒刑、拘役或二千元以下罰
金。
從事業務之人，因業務上之過失犯前項之罪者，處二年以下有期
徒刑或拘役，得併科三千元以下罰金。
...........................................................
附件：
臺灣板橋地方法院檢察署檢察官起訴書
                                      96年度偵字第5706號
    被      告  丙○○  男  26歲（民國○○年○月○日生）
                        住臺北縣三峽鎮○○街77巷8號
                        居臺北縣三峽鎮○○路34號2樓
                        身分證統一編號：Ｚ000000000號
上列被告因業務過失致死案件，業經偵查終結，認應提起公訴，
茲將犯罪事實及證據並所犯法條分敘如下：
           犯罪事實
一、丙○○係世晟通運有限公司之遊覽車司機，為從事駕駛業務
    之人，於民國95年10月13日17時許，駕駛車牌號碼801-HH號
    大型遊覽車，沿臺北縣樹林市○○路直行往鶯歌鎮方向行駛
    ，行至台北縣樹林市○○路○ 段與新興街口時，其本應注意
    車前狀況，並隨時採取必要之安全措施，且依當時狀況，又
    無不能注意之情事，竟疏未注意其所駕駛車輛右側方，適有
    陳豪騎乘車牌號碼JA9-116 號重型機車，正在同向行駛，
    丙○○疏未注意，致所駕駛車輛擦撞右側由陳豪所騎乘之
    重型機車，造成頭戴安全帽之陳豪倒地後捲入丙○○遊覽
    車車底，而為丙○○所駕駛之801-HH號遊覽車輾過，因而造
    成陳豪受有全身多處外傷、顱底骨折、腦漿溢出及神經性
    休克，經送醫急救，仍宣告死亡。
二、案經本檢察官相驗後自動檢舉及陳豪之父甲○○訴請偵辦
    。
            證據並所犯法條
一、證據清單：
 ┌─┬──────────┬─────────────┐
 │編│                    │                          │
 │號│  證  據  名  稱    │     待   證   事   實    │
 ├─┼──────────┼─────────────┤
 │1 │被告丙○○警詢及偵訊│上揭犯罪事實              │
 │  │時供詞              │                          │
 ├─┼──────────┼─────────────┤
 │  │本署相驗筆錄、驗斷書│被害人陳豪因本件車禍而全│
 │2 │及相驗屍體證明書    │身多處外傷、顱底骨折、腦漿│
 │  │                    │溢出及神經性休克死亡之事實│
 ├─┼──────────┼─────────────┤
 │  │道路交通事故現場圖、│1、事故時雖屬夜間然有照明 │
 │  │道路交通事故調查報告│   、路面乾燥、無缺陷及無 │
 │  │表、現場照片。      │   任何障礙物路況良好，並 │
 │3 │                    │   無不能注意之事實       │
 │  │                    │2、被告駕車肇事並輾過被害 │
 │  │                    │   人頭部之事實           │
 ├─┼──────────┼─────────────┤
 │4 │樹林仁愛醫院診斷證明│被害人陳豪因車禍後死亡之│
 │  │書1紙               │事實                      │
 ├─┼──────────┼─────────────┤
 │5 │台灣省台北縣區行車事│被告未注意車前狀況而肇事之│
 │  │故鑑定委員會（北縣鑑│事實                      │
 │  │字第0955181745號）鑑│                          │
 │  │定意見書一份        │                          │
 └─┴──────────┴─────────────┘
二、核被告所為，係犯刑法第276條第2項之業務過失致死罪嫌。
三、依刑事訴訟法第251條第1項提起公訴。
    此  致
臺灣板橋地方法院
中    華    民    國    96    年    3     月    26    日
                              檢察官  乙○○
本件正本證明與原本無異
中    華    民    國    96    年    4     月    9     日
                              書記官
附錄本案參考法條全文
中華民國刑法第276條
（過失致死罪）
因過失致人於死者，處2 年以下有期徒刑、拘役或2 千元以下罰
金。從事業務之人，因業務上之過失犯前項之罪者，處5 年以下
有期徒刑或拘役，得併科3 千元以下罰金。


司法院資訊處製作；財團法人民間司法改革基金會備份。
